臺灣桃園地方法院刑事判決　　　　　 100年度審易字第1047號
公　訴　人　臺灣桃園地方法院檢察署檢察官
被　　　告　吳佳鑫
上列被告因竊盜案件，經檢察官提起公訴（100 年度偵字第5995
、6315、7529、11458 號），被告於本院準備程序進行中，就被
訴事實為有罪之陳述，經本院告知簡式審判程序意旨，並聽取公
訴人及被告之意見後，本院裁定改依簡式審判程序審理，茲判決
如下：
    主      文
吳佳鑫犯如附表所示之罪，各處如附表主文欄所示之刑；應執行
有期徒刑貳年拾月。
    事實及理由
一、犯罪事實：
    吳佳鑫意圖為自己不法之所有，分別於附表編號1 、2 、4
    、5 所示之時間、地點，以附表編號1 、2 、4 、5 所示之
    方法，竊得附表編號1 、2 、4 、5 所示被害人之如附表編
    號1 、2 、4 、5 所示之財物；並與林榮鍵（另併由本院審
    理）共同意圖為自己不法之所有，於附表編號3 所示時間、
    地點，以附表編號3 所示之方法，竊得附表編號3 所示被害
    人之如附表編號3所示之財物。嗣為警勘察附表編號1 至4
    現場，採得指紋及飲料盒、手套、菸蒂上DNA 送請鑑驗後，
    與吳佳鑫留存之指紋、DNA-STR 型別檔案相符，因而循線查
    獲。而吳佳鑫於為附表編號5 犯行前後時間，為附近監視器
    所拍攝，亦因而循線查獲。
二、證據名稱：
  (一)被告吳佳鑫於警詢、檢察官訊問及本院審理中之自白。
  (二)證人即共犯林榮鍵於警詢、檢察官訊問時之證述，證人即被
    害人陳俊宏、葉春梅、古淑慧、林碧珠、施雅齡、范婷媛於
    警詢時之證述，證人即告訴人古財添於警詢時之證述，證人
    即被害人蔡英雄於警詢及檢察官訊問時之證述。
  (三)內政部警政署刑事警察局99年10月26日刑紋字第0990145104
    號鑑定書、桃園縣政府警察局大溪分局刑案現場勘察報告、
    刑案現場勘察照片12張、內政部警政署刑事警察局100 年1
    月19日刑醫字第1000000179號鑑定書、新北市政府警察局10
    0 年1 月28日北警鑑字第1000016885號鑑驗書、現場照片3
    張、公務電話紀錄單、贓物認領保管單、失車- 案件基本資
    料詳細畫面報表、桃園縣政府警察局平鎮分局刑案現場勘察
    紀錄表、內政部警政署刑事警察局99年11月3 日刑紋字第09
    90153026號鑑定書、桃園縣政府警察局平鎮分局刑案現場勘
    察報告、勘察照片、內政部警政署刑事警察局100 年2 月18
    日刑醫字第1000022251號鑑定書、桃園縣政府警察局鑑識課
    刑案現場勘察報告、現場照片、桃園縣警察局大溪分局刑案
    現場勘察紀錄表、刑事案件證物採驗紀錄表各1 份及局刑案
    現場勘察報告、勘察照片及攝影機翻拍照片8 張、現場照片
    2 張。
  (四)臺灣高等法院被告前案紀錄表1 份。
三、查被告於犯罪後，刑法第321 條第1 項業於100 年1 月26日
    修正公佈，於100 年1 月28日生效施行。按行為後法律有變
    更者，適用行為時之法律，但行為後之法律有利於行為人者
    ，適用最有利於行為人之法律，刑法第2 條第1 項定有明文
    。修正前之刑法第321 條第1 項原規定：「犯竊盜罪而有左
    列情形之一者，處六月以上、五年以下有期徒刑：一、於夜
    間侵入住宅或有人居住之建築物、船艦或隱匿其內而犯之者
    。二、毀越門扇、牆垣或其他安全設備而犯之者。三、攜帶
    兇器而犯之者。四、結夥三人以上而犯之者。五、乘火災、
    水災或其他災害之際而犯之者。六、在車站或埠頭而犯之者
    。」；而修正後刑法第321 條第1 項則規定：「犯竊盜罪而
    有下列情形之一者，處六月以上、五年以下有期徒刑，得併
    科新臺幣十萬元以下罰金：一、侵入住宅或有人居住之建築
    物、船艦或隱匿其內而犯之者。二、毀越門扇、牆垣或其他
    安全設備而犯之者。三、攜帶兇器而犯之者。四、結夥三人
    以上而犯之者。五、乘火災、水災或其他災害之際而犯之者
    。六、在車站、埠頭、航空站或其他供水、陸、空公眾運輸
    之舟、車、航空機內而犯之者。」，比較修正前後關於刑法
    第321 條第1 項之規定，修正後之刑法第321 條第1 項於第
    1 款刪除「於夜間」之文字；於第6 款增加「航空站或其他
    供水、陸、空公眾運輸之舟、車、航空機內」之文字，擴大
    加重竊盜罪之適用範圍，使部分修正前原應適用普通竊盜罪
    論罪科刑之情形，於修正後改論以加重竊盜罪論罪科刑，並
    增加得併科罰金新臺幣10萬元之規定，於解釋上應以修正前
    之規定對被告較有利，自仍依刑法第2 條第1 項前段規定，
    適用行為時之法律，即修正前刑法第321 條第1 項規定論處
    。
四、核被告就附表編號1 、2 、3 所示之犯行，均係犯修正前刑
    法第321 條第1 項第2 款之踰越安全設備竊盜罪；就附表編
    號4 、5 所示之犯行，均係犯修正前刑法第321 條第1 項第
    2 款之毀越安全設備竊盜罪。又被告所犯上開附表編號5 所
    示之犯行，犯罪之時間密接，地點為同一處所之不同樓層，
    可認屬接續犯，為實質上一罪。被告與共犯林榮鍵間就附表
    編號3 所示之犯行，有犯意聯絡及行為分擔，均為共同正犯
    。被告所犯上開5 罪間，犯意各別，行為互殊，應予分論併
    罰。爰審酌被告正值青壯，竟不思以正當手段獲取財物，反
    而竊取他人之物，造成被害人等受有財產上之損害，行為實
    無足取，惟念及犯後坦承犯行，及其犯罪之動機、目的、手
    段暨所生損害等一切情狀，分別量處如主文所示之刑，暨定
    其應執行之刑，以示懲儆。至檢察官聲請本院對被告宣告強
    制工作，惟按竊盜犯贓物犯保安處分條例中之強制工作，旨
    在對嚴重職業性犯罪及欠缺正確工作觀念或無正常工作因而
    犯罪者，強制其從事勞動，學習一技之長及正確之謀生觀念
    ，使其日後重返社會，能適應社會生活，然上開措施亦含社
    會隔離、拘束身體自由之性質，其限制人民之權利，實與刑
    罰同，自應受比例原則之規範，使保安處分之宣告，與行為
    人所為行為之嚴重性、行為人所表現之危險性，及對行為人
    未來行為之期待性相當（最高法院91年度臺上字第4625號判
    決意旨參照），而被告於本案發生前之88年間雖因竊盜案件
    ，經法院判處有期徒刑2 年6 月確定，並已執行完畢（未構
    成累犯），而其就本案所為5 件犯行，距前竊盜行為已超過
    10年以上，以此觀之，尚難認被告確有犯竊盜罪之習慣或因
    遊蕩或懶惰成習而犯竊盜罪，故無宣告強制工作之必要，併
    此敘明。
五、應適用之法條：刑事訴訟法第273 條之1 第1 項、第299 條
    第1 項前段、第310 條之2 、第454 條第1 項，修正前刑法
    第321 條第1 項第2 款，刑法第2 條第1 項前段、第28條、
    第47條第1 項、第51條第5 款。
六、如不服本判決，得自收受送達之翌日起10日內向本院提出上
    訴狀（應附繕本），其未敘述上訴理由者，應於上訴期間屆
    滿後20日內補提理由書狀於本院，上訴於臺灣高等法院。
本案經檢察官王碩志到庭執行職務。
中    華    民    國    100     年    7     月    22  日
                  刑事庭        法  官  潘怡華
以上正本證明與原本無異。
如不服本判決應於收受判決後10日內向本院提出上訴書狀，並應
敘述具體理由。其未敘述上訴理由者，應於上訴期間屆滿後20日
內向本院補提理由書( 均須按他造當事人之人數附繕本) 「切勿
逕送上級法院」。
                                書記官  郭怡君
中    華    民    國    100     年    7     月    22  日
附錄本案論罪科刑依據之法條：
修正前刑法第321 條
犯竊盜罪而有左列情形之一者，處六月以上、五年以下有期徒刑
：
一、於夜間侵入住宅或有人居住之建築物、船艦或隱匿其內而犯
    之者。
二、毀越門扇、牆垣或其他安全設備而犯之者。
三、攜帶兇器而犯之者。
四、結夥三人以上而犯之者。
五、乘火災、水災或其他災害之際而犯之者。
六、在車站或埠頭而犯之者。
前項之未遂犯罰之。
附表：
┌──┬────┬──────┬───┬──────┬───────┬───────┐
│編號│時    間│地       點 │被害人│方        法│竊  得  財  物│主          文│
├──┼────┼──────┼───┼──────┼───────┼───────┤
│1   │99年7 月│桃園縣大溪鎮│陳俊宏│徒手拆除該處│錄影機1 台、照│吳佳鑫踰越安全│
│    │29日6 時│仁和九街6 號│      │屬安全設備之│相機1 台、撲滿│設備竊盜，處有│
│    │許      │            │      │鐵窗後而踰越│1 個（銅板數目│期徒刑捌月    │
│    │        │            │      │侵入        │不詳）        │              │
│    │        │            │      │            │              │              │
├──┼────┼──────┼───┼──────┼───────┼───────┤
│2   │99年6 月│桃園縣八德市│葉春梅│自該處屬安全│電腦主機及螢幕│吳佳鑫踰越安全│
│    │26日18時│介壽路1233巷│歐光文│設備之廁所鐵│各1 台、金手鍊│設備竊盜，處有│
│    │許      │150 弄2 衖2 │      │窗攀爬踰越進│1 條          │期徒刑捌月    │
│    │        │號          │      │入屋內      │              │              │
├──┼────┼──────┼───┼──────┼───────┼───────┤
│3   │99年9 月│桃園縣平鎮市│蔡英雄│從該處頂樓天│電腦主機1 台、│吳佳鑫共同踰越│
│    │27日16時│新德街177 巷│      │井攀下，徒手│鍵盤、喇叭、DV│安全設備竊盜，│
│    │30分許前│2 號        │      │除下3 樓房間│D 、手錶2 支、│處有期徒刑捌月│
│    │之下午某│            │      │屬安全設備之│K 金項鍊2 條、│              │
│    │時      │            │      │氣窗後而踰越│工具盒2盒 、車│              │
│    │        │            │      │侵入屋內    │牌號碼2B－6755│              │
│    │        │            │      │            │號小客車      │              │
├──┼────┼──────┼───┼──────┼───────┼───────┤
│4   │99年10月│桃園縣大溪鎮│古財添│徒手破壞該處│新台幣3000元、│吳佳鑫毀越安全│
│    │1 日上午│文化路261 巷│古淑慧│屬安全設備之│紀念金幣4 組及│設備竊盜，處有│
│    │日出後之│6 號5 樓    │      │鐵窗後而踰越│球棒2 支、提款│期徒刑捌月    │
│    │5 時多許│            │      │侵入屋內    │卡1 張        │              │
├──┼────┼──────┼───┼──────┼───────┼───────┤
│5   │99年12月│桃園縣大溪鎮│林碧珠│從該處頂樓破│相機、玉石、蝴│吳佳鑫毀越安全│
│    │27日13時│康莊路281 號│      │壞窗戶小鐵條│蝶結耳環金飾1 │設備竊盜，處有│
│    │許      │            │      │，再打開頂樓│對、K 金項鍊1 │期徒刑捌月    │
│    │        │            │      │鐵門侵入屋內│條、液晶電視1 │              │
│    │        │            │      │            │台            │              │
│    │        ├──────┼───┼──────┼───────┤              │
│    │        │同上址3 樓  │施雅齡│破壞該處承租│筆記型電腦1 台│              │
│    │        │            │      │房間門鎖而進│              │              │
│    │        │            │      │入屋內      │              │              │
│    │        ├──────┼───┼──────┼───────┤              │
│    │        │同上址3 樓  │范婷媛│同        上│相機1 台、筆記│              │
│    │        │            │      │            │型電腦1 台、車│              │
│    │        │            │      │            │上衛星導航1 台│              │
└──┴────┴──────┴───┴──────┴───────┴───────┘